【裁判字號】    97,聲,2460
【裁判日期】    971028
【裁判案由】    發還擔保金
【裁判全文】
臺灣板橋地方法院民事裁定              97年度聲字第2460號
聲  請  人
即  債權人  聯邦商業銀行股份有限公司
法定代理人  甲○○
代  理  人  丙○○
相  對  人
即  債務人  乙○○
上列聲請人聲請發還擔保金事件，本院裁定如下：
    主      文
聲請人於本院九十五年度存字第六二四二號擔保提存事件一案所
提存之擔保物中央政府重大交通建設公債八十六年度甲類第九期
債票，面額新臺幣壹拾萬元券壹張（代號：Ａ八六三○九）准予
發還。
聲請程序費用由相對人負擔。
    理      由
一、按訴訟終結後，供擔保人證明已定20日以上之期間，催告受
    擔保利益人行使權利而未行使者，或法院依供擔保利益人之
    聲請，通知受擔保利益人於一定期間內行使權利並向法院為
    行使權利之證明而未證明者，法院應依供擔保人之聲請，以
    裁定命返還其提存物或保證書，民事訴訟法第104 條第1 項
    第3 款定有明文，依同法第106 條之規定，於其他依法令供
    訴訟上之擔保者，亦準用之。
二、本件聲請意旨略以：聲請人與相對人間假扣押事件，聲請人
    前依本院95年度裁全字第11477 號民事裁定，為擔保假扣押
    ，曾提供如主文第1 項所示之債券為擔保，並以本院95年度
    存字第6242號提存事件提存後，聲請對相對人之財產予以假
    扣押在案。茲因聲請人已撤回假扣押執行程序，聲請人亦聲
    請本院催告相對人行使權利，經本院以96年度聲字第2979號
    發函通知相對人在案，迄今其所定21日之期間應已屆滿，而
    相對人仍未行使權利，為此提出本院95年度存字第6242號提
    存書、96年度全聲字第63號撤銷假扣押裁定暨確定證明書、
    撤回假扣押執行聲請狀、板院輔民儉96年度聲字第2979號函
    、板院輔94執全水字第2378號囑託塗銷查封登記書等影本各
    1 件，聲請發還擔保金等語。
三、經查聲請人前開主張，業據其提出上開證據為證，並經本院
    依職權調閱本院95年度裁全字第11477 號、95年度執全字第
    6875號假扣押保全程序暨執行卷、95年度存字第6242號擔保
    提存卷及本院96年度聲字第2979號聲請催告行使權利卷核閱
    屬實，復有臺灣士林地方法院97年10月1 日士院木民科字第
    0970335589號函、本院民事紀錄科查詢表4 紙在卷為證，聲
    請人之聲請意旨核與民事訴訟法第104 條第1 項第3 款規定
    相符，應予准許。
四、爰依民事訴訟法第95條、第78條，裁定如主文。
中    華    民    國    97    年    10    月    28    日
                  民事第二庭法  官  鍾啟煌
以上正本證明與原本無異。
如不服本裁定應於送達後10日內向本院提出抗告狀，並應繳納抗
告裁判費新台幣1,000 元。
中    華    民    國    97    年    10    月    28    日
                            書記官  張國仁


司法院資訊處製作；財團法人民間司法改革基金會備份。
